# Deysi Johanna Campos Ruiz

Lima, Perú

Email: desscamposruiz@gmail.com

LinkedIn: https://pe.linkedin.com/in/deysicamposr

## Resumen general

Egresada de la carrera de Ingeniería de Sistemas de Información de la Universidad Peruana de Ciencias Aplicadas. Interesada en el área de seguridad informática, marketing, experiencia e interfaz de usuario y gestión de proyectos de TI. Me caracterizo por una alta capacidad de comunicación, creatividad, resolución de problemas y trabajo en equipo; las cualidades mencionadas han resultado de gran aporte en distintos proyectos de los cuales he sido parte, obteniendo grandes resultados.

### Experiencia laboral

enero 2024 - abril 2024

**Devdatep Consulting, Lima** 

Desarrollador Rápido de Aplicaciones, Departamento de Desarrollo Web

Asumí el rol de desarrollador web, lo que me brindó la oportunidad de poner a prueba mis habilidades en una amplia gama de áreas, destacando especialmente en bases de datos y programación en PHP. Participé activamente en todas las etapas del ciclo de vida del software, desde la captura de requisitos hasta el despliegue final. Este proceso integral incluyó la creación de prototipos, el diseño detallado, el desarrollo de soluciones efectivas y su implementación exitosa.

**Devdatep Consulting, Lima** 

agosto 2023 – octubre 2023

Líder de Diseño Web, Departamento de Desarrollo Web

Mi alta capacidad de gestión de tareas y participación constante me llevaron al cargo de líder del área de diseño web, pude encabezar al equipo y motivarlos constantemente para el desarrollo de proyectos, sin dejar de lado el aprendizaje constante. Participé con mayor esfuerzo en actividades delegadas a mi cargo, con mayor esfuerzo en actividades delegadas a mi cargo, con mayor esfuerzo en actividades delegadas a mi cargo, con mayor esfuerzo en actividades delegadas a mi cargo, con

mayor colaboración y comunicación con el gerente de la empresa.

julio 2023 - agosto 2023

**Devdatep Consulting, Lima** 

Asistente de Diseño Web, Departamento de Desarrollo Web

Mi experiencia en la empresa Devdatep Consulting, una empresa bastante consolidada con sus colaboradores donde me he podido sentir cómoda y he podido aportar con varias ideas para mi área. Mis tareas consistieron en el diseño de múltiples proyectos para el portafolio de la empresa, parte de proyecto para clientes y proyectos internos relacionadas con el sistema de la empresa.

**Estudios** 

marzo 2020 - diciembre 2024

Universidad Peruana de Ciencias Aplicadas, Lima

en Ingeniería de Sistemas de Información, marzo 2020 - diciembre 2024

febrero 2017 - febrero 2018

**Asociación Peruano Británico**, **Lima** en Inglés, febrero 2017 - febrero 2018

enero 2012 - febrero 2013

MALI. Lima

en Dibujo y Pintura, enero 2012 - febrero 2013

- IHC y Tecnologías Móviles (UPC).
- Especificación y Análisis de Requerimientos (UPC).
- Gerencia de Proyectos de SI/TI (UPC).
- Fundamentos de Ciberseguridad (UPC).
- Control y Auditoría en Sistemas de Información (UPC).
- Arquitectura Empresarial (UPC).
- Diseño de Base de Datos (UPC).
- Diseño de Experimentos en SI/TI (UPC).
- Gestión de Seguridad de Información (UPC).
- UI/UX Design (California Institute of Arts).
- Scrum Foundation Professional Certification (CertiProf).

## **Idiomas**

• Inglés (hablado básico, escrito intermedio)

#### Conocimientos de informática

- Excel (Intermedio).
- SQL (Básico).
- MS Project (Intermedio).
- HTML/CSS (Intermedio).
- Scrum (Intermedio).
- Jmeter (Intermedio).
- Mantis (Intermedio).
- Selenium (Intermedio).
- Trello (Intermedio).
- Pivota ITracker (Intermedio).
- Word/PowerPoint (Intermedio a Avanzado).
- Power BI (Básico).
- Miro (Avanzado).
- Canva (Avanzado).
- Figma (Intermedio).
- UX/UI Design (Intermedio).
- Bizagi (Intermedio).
- Archimate (Intermedio).